【裁判字號】    98,裁,1525
【裁判日期】    980618
【裁判案由】    土地徵收
【裁判全文】
最  高  行  政  法  院  裁  定
                                      98年度裁字第1525號
聲  請  人  甲○○
上列聲請人因與相對人交通部公路總局間土地徵收事件，對於中
華民國97年9月18日本院97年度裁字第4445號裁定，聲請再審，
本院裁定如下：
    主  文
再審之聲請駁回。
再審訴訟費用由聲請人負擔。
    理  由
一、按本院為終級審法院，一經裁判即告確定，當事人對於本院
    之裁定有所不服，除合於法定再審原因得聲請再審者外，不
    得以其他方法聲明不服，故對本院確定裁定所為不服之表示
    ，不論其用語如何，均應以聲請再審論。本件聲請人提出之
    書狀雖為「行政抗告狀」，然其係對本院97年度裁字第4445
    號確定裁定有所不服，依上述說明，其係對原裁定聲請再審
    。次按對於確定裁定聲請再審，應依行政訴訟法第283條準
    用第277條第1項第4款之規定表明再審理由，此為必須具備
    之程式。所謂表明再審理由，必須指明確定裁定有如何合於
    再審事由之具體情事，始為相當。倘僅泛言有再審事由，而
    無具體情事者，尚難謂已合法表明再審理由，所為再審之聲
    請，即屬不合法。再行政訴訟之當事人，對於本院之裁定，
    聲請再審，經駁回後，不得復以同一原因事實，又對駁回再
    審聲請所為裁定，更行聲請再審，本院46年裁字第41號著有
    判例。
二、本件聲請人前提起行政訴訟，經本院96年度裁字第4242號裁
    定後，聲請人多次聲請再審，經本院分別裁定駁回在案。茲
    聲請人復對本院97年度裁字第4445號裁定聲請再審，核其狀
    述理由，無非謂：相對人於86年1月8日在苗栗縣銅鑼鄉公所
    召開說明會，聲請人發現並非原規劃路線而提出異議，相對
    人答覆須用陳情書；86年4月28日苗栗縣政府公告可提出路
    線異議，卻沒有協調；86年7月29日相對人在苗栗縣銅鑼鄉
    公所開會，聲請人當場提出再西移25公尺，鄉長桌子一拍就
    走，對於上開事實均未經調查，逕以裁定駁回，顯然違法云
    云。惟查，原裁定係以聲請人未具體表明再審理由而駁回其
    再審聲請。本件上開聲請再審狀所載內容，並未具體指摘原
    裁定有何合乎法定再審事由，難認已有合法表明再審事由，
    且上開理由，業經聲請人於前訴訟程序中提出主張，而為本
    院所不採。聲請人復以同一原因事實對於本院上開裁定，聲
    請再審，依首開判例意旨，為不合法，應予駁回。又當事人
    就同一事件對於法院所為歷次裁判聲請再審，必須其對最近
    一次之裁判具有再審理由者，始得進而審究其前此歷次裁判
    有無再審理由，本件聲請人對本院最近一次97年度裁字第44
    45號裁定所為再審聲請既不合法，自無庸審究其前歷次裁判
    有無再審理由及原處分是否違背法令，併此指明。
三、據上論結，本件聲請為不合法，依行政訴訟法第283條、第
    278條第1項、第104條、民事訴訟法第95條、第78條，裁定
    如主文。
中    華    民    國    98    年    6     月    18    日
                    最高行政法院第六庭
                        審判長法官  吳  明  鴻
                              法官  劉  介  中
                              法官  胡  方  新
                              法官  侯  東  昇
                              法官  黃  秋  鴻
以  上  正  本  證  明  與  原  本  無  異
中    華    民    國    98    年    6     月    19    日
                              書記官  葛  雅  慎


司法院資訊處製作；財團法人民間司法改革基金會備份。
